臺灣高等法院刑事裁定
111年度抗字第1111號
抗  告  人  謝諒獲


上列抗告人因交付法庭錄音光碟等案件，不服臺灣士林地方法院
中華民國111年5月11日裁定（111年度聲字第477號），提起抗告
，本院裁定如下：
    主  文
抗告駁回。                                              
    理  由
一、原裁定意旨略以：聲請人就原審法院94年度自字第35號（含
    本院100年度上訴字第1794號、最高法院101年度台上字第27
    45號），及原審法院94年度重附民字第15號（含本院100年
    度重附民上字第17號），聲請掃描上開案件之電子卷證部分
    為重複聲請，並就交付法庭錄音光碟部分已逾越期限，是聲
    請人再行聲請交付法庭錄音光碟，其聲請自不應准許等語。
二、抗告意旨略以：詳如附件「刑事(2)抗告狀」所載。
三、按當事人及依法得聲請閱覽卷宗之人，因主張或維護其法律
    上利益，得於開庭翌日起至裁判確定後6個月內，繳納費用
    聲請法院許可交付法庭錄音或錄影內容。但經判處死刑、無
    期徒刑或10年以上有期徒刑之案件，得於裁判確定後2年內
    聲請。前項情形，依法令得不予許可或限制聲請閱覽、抄錄
    或攝影卷內文書者，法院得不予許可或限制交付法庭錄音或
    錄影內容。第1項情形，涉及國家機密者，法院得不予許可
    或限制交付法庭錄音或錄影內容；涉及其他依法令應予保密
    之事項者，法院得限制交付法庭錄音或錄影內容。104年7月
    1日增訂公布法院組織法第90條之1定有明文。再者，配合法
    院組織法之修訂，「法庭錄音及其利用保存辦法」亦於104
    年8月7日修正為「法庭錄音錄影及其利用保存辦法」，其中
    第8條第1項原規定，當事人、代理人、辯護人、參加人、程
    式監理人，經開庭在場陳述之人書面同意者，得於開庭翌日
    起至裁判確定後30日內，繳納費用請求交付法庭錄音光碟。
    但以主張或維護其法律上利益有必要者為限。修正為，當事
    人及依法得聲請閱覽卷宗之人，因主張或維護其法律上利益
    ，聲請交付法庭錄音或錄影內容時，應敘明理由，由法院為
    許可與否之裁定。是當事人及依法得聲請閱覽卷宗之人，因
    主張或維護其法律上利益，聲請交付法庭錄音或錄影內容時
    ，應敘明理由。準此，法院受理上開聲請案件，即應審查聲
    請人是否適格、聲請已否逾期、聲請交付之標的是否為「法
    庭錄音或錄影內容」，以及聲請所為之「釋明」，是否符合
    「主張、維護法律上利益」等要件（最高法院104年度台抗
    字第725號裁定意旨參照）。
四、經查：
　㈠聲請人因自訴案件，經原審法院以94年度自字第35號判決自
    訴不受理，上訴後由本院以100年度上訴字第1794號判決上
    訴駁回，嗣上訴於最高法院，由最高法院以101年度台上字
    第2745號判決上訴駁回確定在案。聲請人前以「為就本院10
    0年度上訴字第1794號案件聲請再審，有必要閱讀全卷，茲
    聲請掃描該案之電子卷宗、證物及法庭錄音光碟」為由，具
    狀向本院聲請交付法庭錄音光碟，本院認其聲請並無不合，
    爰依前揭規定，裁定聲請人於預納費用後，准予交付本院10
    0年度上訴字第1794號案件(含臺灣士林地方法院94年度自字
    第35號、最高法院101年度台上字第2745號)之電子卷證，併
    諭知禁止聲請人再行轉拷利用。另就附帶民事訴訟部分，聲
    請人前亦具狀向原審法院聲請，並據原審法院以110年度聲
    字第1103號裁定「聲請人謝諒獲於預納費用後，准予交付本
    院94年度重附民字第15號（含臺灣高等法院100年度重附民
    上第17號）之電子卷證，並禁止再行轉拷利用」而予以准許
    ，是聲請人乃係就同一原因重複聲請而認聲請無理由駁回，
    經核原裁定認事、用法均無違誤。
　㈡原裁定就聲請人聲請交付法庭錄音光碟部分，依民國104年7
    月1日增訂公布之法院組織法第90條之1規定為據，以聲請人
    該部分之聲請，已逾越法定之聲請期限，其聲請不合法律上
    程式，且無從補正，聲請人不服提起抗告，亦經本院以111
    年度抗字第486號裁定駁回抗告確定在案，有上開裁定附卷
    可憑，並就聲請交付電子卷證、拷貝法庭錄音光碟於法不合
    應予駁回等情，已說明其法律依據及審酌之理由，經核於法
    並無違誤。聲請人抗告意旨就原裁定已明白論述之事項，再
    事爭執，並徒憑己見，任意指摘原裁定違法，應認其等之抗
    告為無理由，予以駁回。
據上論斷，應依刑事訴訟法第412條，裁定如主文。
中　　華　　民　　國　　111 　年　　7 　　月　　29　　日
                  刑事第四庭    審判長法　官  陳筱珮
                                      法　官  羅郁婷
                                      法　官  柯姿佐
以上正本證明與原本無異。
不得再抗告。
                                      書記官  蔡硃燕
中　　華　　民　　國　　111 　年　　7 　　月　　29　　日